Minutes et répertoires du notaire Damien DUPONT, 20 mars 1710 - 14 décembre 1739 (étude XXIV)
Archives nationales
- Minutes de Damien DUPONT, 20 mars 1710 - 14 décembre 1739; MC/ET/XXIV/545 - MC/ET/XXIV/676
  - Minutes. 1735, octobre - décembre, octobre - décembre 1735; MC/ET/XXIV/648
    - Lemoyne (Charles) maître maçon rue Saint-Germain-l'Auxerrois § transport de rente, 28 décembre 1735; MC/ET/XXIV/648
      transport de droits; Lemoyne, Charles
  - Minutes. 1736, janvier - mars, janvier - mars 1736; MC/ET/XXIV/649
    - Choiselet (Joseph) dit Lenoir suisse de nation § Vente de terre par Joseph Choiselet à Baltasard Saint-ompe aussi Suisse de nation (au terroir de Charllot), 3 janvier 1736; MC/ET/XXIV/649
      acte de vente
    - Lequin (Jacques Marquis), marchand orfèvre, place de Grève § Constitution, 7 janvier 1736; MC/ET/XXIV/649
      constitution de rente; Lequin, Jacques Marquis
    - Compte et transport à Jean Sylvain Cartaud, architecte de feu le duc de Berry, demeurant quai de la Mégisserie., 1er mars 1736; MC/ET/XXIV/649
      compte; cession; Mégisserie (quai de la); Cartaud, Jean Sylvain (1675-1758); architecte
    - Liquidation et transport à Jean Sylvain Cartaud, architecte de feu le duc de Berry., 1er mars 1736; MC/ET/XXIV/649
      liquidation; cession; Cartaud, Jean Sylvain (1675-1758); architecte
    - Picart (Nicolas François), peintre de l'académie de Saint Luc, rue Planche Mibray § Quittance, 12 mars 1736; MC/ET/XXIV/649
      quittance; Picart, Nicolas François
    - Bail par françois Desportes, peintre ordinaire du roi, demeurant aux galeries du Louvre., 16 mars 1736; MC/ET/XXIV/649
  - Minutes. 1736, avril - juin, avril - juin 1736; MC/ET/XXIV/650
    - Blancar (Jean) maître menuisier; rue des Saints Pères § bail à .., 6 avril 1736; MC/ET/XXIV/650
    - Quittance par René Frémin, sculpteur du roi, à Jean Sylvain Cartaud, architecte de feu le duc de Berry, demeurant quai de la Mégisserie., 17 avril 1736; MC/ET/XXIV/650
      quittance; Mégisserie (quai de la); Cartaud, Jean Sylvain (1675-1758); Frémin, René; architecte
    - Dillier (Augustin) Sculpteur grande rue du fg. Saint Antoine § quittance, 18 avril 1736; MC/ET/XXIV/650
      quittance; Dillier, Augustin
    - Bruyne (Jean Martin) Sculpteur au Vieux Louvre § Mariage de .., 29 avril 1736; MC/ET/XXIV/650
      contrat de mariage; Bruyne, Jean Martin
    - Mainlevée concernant M. Meseretz, architecte., 1er mai 1736; MC/ET/XXIV/650
      mainlevée; Meseretz (M.); architecte
    - Héron (Jean Guillaume) maître maçon à Paris § Mainlevée, 1er mai 1736; MC/ET/XXIV/650
      Héron, Jean Guillaume
    - Roussin (Gabriel Joseph) maître maçon, entrepreneur de bâtiments rue Beaubourg § Mainlevée, 1er mai 1736; MC/ET/XXIV/650
      Roussin, Gabriel Joseph
    - Dubuisson (René) maître doreur rue Saint Jacques § Sous bail, 11 mai 1736; MC/ET/XXIV/650
      bail; Dubuisson, René
    - Rondet (André), marchand orfèvre joaillier, quai de l'Horloge du Palais § Procuration de la veuve de .., 11 mai 1736; MC/ET/XXIV/650
    - Rondet (André) Marchand orfèvre joaillier bijoutier quai de l'Horloge du Palais § Inventaire après décès de .., 14 mai 1736; MC/ET/XXIV/650
      inventaire; Rondet, André
    - Yon (Jean Baptiste Vincent) marchand orfèvre rue de l'Arbre Sec § apprentissage, 27 mai 1736; MC/ET/XXIV/650
    - orfèvre (apprentissage) § Contrat pour 8 ans entre François Baroche, compagnon tanneur, et Jean Baptiste Yon, marchand orfèvre, au profit de François Baroche, âgé de 15 ans, fils de François, Logé, nourri, blanchi, S.d.d., 27 mai 1736; MC/ET/XXIV/650
    - Daoust (Etienne) maître doreur sur métaux rue du Roule § Compte et mainlevée, 9 juin 1736; MC/ET/XXIV/650
      Daoust, Etienne
    - Rondet (André), marchand orfèvre joaillier, à Paris § Bail par la veuve de .., 9 juin 1736; MC/ET/XXIV/650
    - Levesque (Antoine), marchand orfèvre, quai Pelletier § Procuration, 18 juin 1736; MC/ET/XXIV/650
      procuration; Levesque, Antoine
    - Berthe (Claude) peintre Vieille rue du Temple § Ventes, 22 juin 1736; MC/ET/XXIV/650
      acte de vente; Berthe, Claude
    - Vente de meubles à la veuve de Adrien Leprieur, peintre., 24 juin 1736; MC/ET/XXIV/650
      acte de vente; Leprieur, Adrien; peintre
    - Bonnour (Jean) maître et marchand éventailliste rue de la Feronnerie § Quittance, 29 juin 1736; MC/ET/XXIV/650
      quittance; Bonnour, Jean
    - Constitution de rente au profit de la veuve de Adrien Leprieur, maître peintre professeur à l'académie de Saint-Luc., 30 juin 1736; MC/ET/XXIV/650
      constitution de rente; Leprieur, Adrien; peintre
  - Minutes. 1736, juillet, juillet 1736; MC/ET/XXIV/651
    Manque(s) constaté(s) dans cet article:
    Les mois d'août à décembre 1736 manquent.
    - Prévost (Edouard) marchand orfèvre quai des Orfèvres § Inventaire après décès de la femme de .., 2 juillet 1736; MC/ET/XXIV/651
      inventaire; Prévost, Edouard
    - Stallin (Jacques Jean-Baptiste), marchand orfèvre, rue de l'Arbre Sec § Bail, 3 juillet 1736; MC/ET/XXIV/651
      bail; Stallin, Jacques Jean-Baptiste
    - Sabz (Martin), maître menuisier, rue des Prêtres § Notoriété aux dires de .., 4 juillet 1736; MC/ET/XXIV/651
      notoriété; Sabz, Martin
    - Notoriété aux dires de Pierre Josse Perrot, peintre ornementiste, demeurant rue Froidmanteau., 14 juillet 1736; MC/ET/XXIV/651
      notoriété; Froidmanteau (rue); Perrot, Pierre Josse Joseph (1678-1750); peintre; décorateur
    - Yon (Jean Baptiste Vincent) marchand orfèvre rue de l'Arbre Sec § Notoriété aux dires de .., 14 juillet 1736; MC/ET/XXIV/651
    - Gaillard (Jean), maître peintre et marchand d'estampes, rue du Marché Palu § Renonciation, 23 juillet 1736; MC/ET/XXIV/651
      renonciation; Gaillard, Jean
    - Gaillard (Jean), maître peintre et marchand d'estampes, rue du Marché Palu § Transaction, 30 juillet 1736; MC/ET/XXIV/651
      accord; Gaillard, Jean
    - Foullé (Pierre), le fils marchand orfèvre, rue de l'Arbre Sec § Don mutuel, 3 août 1736; MC/ET/XXIV/651
      donation; Foullé, Pierre
    - Le Breton (Jean) joaillier rue de l'Arbre Sec § Sous bail, 10 août 1736; MC/ET/XXIV/651
      bail; Le Breton, Jean
    - Heron (Arnoult) maître doreur rue de Gesvres § Sous bail, 10 août 1736; MC/ET/XXIV/651
      bail; Heron, Arnoult
    - Bezançon (Simon) peintres rue du Four § Titre nouvel, 18 août 1736; MC/ET/XXIV/651
      titre nouvel; Bezançon, Simon
    - Huguet (Etienne Jacques), maître peintre, rue des Fossés de M. le Prince § Titre nouvel, 18 août 1736; MC/ET/XXIV/651
      titre nouvel; Huguet, Etienne Jacques
    - Malezieux (Pierre) maître et marchand tapissier rue Geoffroy Langevin § bail à .., 22 août 1736; MC/ET/XXIV/651
      bail; Malezieux, Pierre
    - Pellevrault (Louis) marchand tapissier rue Barre du Bec § Convention, 25 août 1736; MC/ET/XXIV/651
      Pellevrault, Louis
    - Yon (Jean Baptiste Vincent) marchand orfèvre rue de l'Arbre Sec § Extrait de mariage déposé par .., 28 août 1736; MC/ET/XXIV/651
      contrat de mariage; Yon, Jean Baptiste Vincent
    - Bailly (Charles) maçon à Chaillot § Vente, 8 septembre 1736; MC/ET/XXIV/651
      acte de vente; Bailly, Charles
    - Bailly (Guillaume) maçon à Chaillot § Vente, 8 septembre 1736; MC/ET/XXIV/651
      acte de vente; Bailly, Guillaume
    - Boucher (Antoine Claude) maître brodeur, rue Saint Honoré § Mariage de la fille de .., 9 septembre 1736; MC/ET/XXIV/651
      contrat de mariage; Boucher, Antoine Claude
    - Collard (Ignace) maître et marchand tapissier rue Coquillière § Mariage du fils de .., 9 septembre 1736; MC/ET/XXIV/651
      contrat de mariage; Collard, Ignace
    - Collard (Antoine Noel) maître et marchand tapissier rue Coquillière § Mariage de .., 9 septembre 1736; MC/ET/XXIV/651
      contrat de mariage; Collard, Antoine Noel
    - Cain (Henri), marchand orfèvre, rue de la Fromagerie § Notoriété aux dires de .., 10 septembre 1736; MC/ET/XXIV/651
      notoriété; Cain, Henri
    - Levesque (Antoine), marchand orfèvre, quai Pelletier § Bail, 2 octobre 1736; MC/ET/XXIV/651
      bail; Levesque, Antoine
    - doreur sur fer (apprentissage) fonts et autres métaux § Contrat pour 5 ans entre Thomas Morel, maître doreur, et Louis Lesenger, maître doreur sur fer, au profit de Charles Mard, âgé de 14 ans, neveu de Thomas, Nourri, logé; son oncle le fera blanchir. S.d.d., 18 octobre 1736; MC/ET/XXIV/651
    - Lescuyer (Louis) maître doreur Enclos de Saint Denis de la Chartre § apprentissage, 18 octobre 1736; MC/ET/XXIV/651
      contrat d'apprentissage; Lescuyer, Louis
    - Morel (Thomas) maître doreur rue Transnonnain § apprentissage, 18 octobre 1736; MC/ET/XXIV/651
      contrat d'apprentissage; Morel, Thomas
    - Larcher (Bruno) entrepreneur de bâtiments à Guerville près Goupillière § Vente, 10 novembre 1736; MC/ET/XXIV/651
      acte de vente; Larcher, Bruno
    - Langiboust (Jean Pierre) maître maçon, entrepreneur de bâtiments rue Neuve du Luxembourg § transport, 11 décembre 1736; MC/ET/XXIV/651
      Langiboust, Jean Pierre
    - Delivet (Alexandre) maître maçon rue des Moineaux § Mariage de la fille de .., 15 décembre 1736; MC/ET/XXIV/651
      contrat de mariage; Delivet, Alexandre
    - Jacob (Nicolas) maître serrurier rue de Longpont § renonciation à la comité des serruriers, 18 décembre 1736; MC/ET/XXIV/651
      Jacob, Nicolas
    - Derigoin (Louis), marchand orfèvre, rue de la Fromagerie § Notoriété aux dires de .., 18 décembre 1736; MC/ET/XXIV/651
      notoriété; Derigoin, Louis
    - Gaucher (François), marchand orfèvre, rue de la Fromagerie § Notoriété aux dires de .., 18 décembre 1736; MC/ET/XXIV/651
      notoriété; Gaucher, François
    - Laval (Guillaume Etiènne) maître serrurier rue Neuve Guillemin § transaction et quittance, 21 décembre 1736; MC/ET/XXIV/651
      quittance; accord; Laval, Guillaume Etiènne
  - Minutes. 1737, janvier - mars, janvier - mars 1737; MC/ET/XXIV/652
    - Delapierre (Michel), marchand orfèvre, quai des Orfèvres § Mariage de .., 18 janvier 1737; MC/ET/XXIV/652
      contrat de mariage; Delapierre, Michel
    - Delapierre (Michel), marchand orfèvre à Paris § Mariage du fils de feu .., 18 janvier 1737; MC/ET/XXIV/652
    - Malice (François), marchand orfèvre, rue de l'Arbre Sec § Vente, 2 février 1737; MC/ET/XXIV/652
      acte de vente; Malice, François
    - Tuart (Jean Baptiste) maître ébéniste Cloître de l'église Saint Gervais § bail à .., 15 février 1737; MC/ET/XXIV/652
    - Catelan (Raymond) marchand tapissier rue Saint Andre des Arts § Mariage de .., 26 février 1737; MC/ET/XXIV/652
      contrat de mariage; Catelan, Raymond
    - Inventaire après décès de la mère de Jean Sylvain Cartaud, architecte de feu le duc de Berry, demeurant rue de la Mégisserie, et belle-mère de René Frémin, écuyer, sculpteur, qui participe en temps que tuteur., 21 mars 1737; MC/ET/XXIV/652
      inventaire après décès; Mégisserie (quai de la); Cartaud, Jean Sylvain (1675-1758); Frémin, René; architecte; sculpteur
    - Cartaud (Silvain) entrepreneur des bâtiments du roi § Inventaire après décès de la veuve de .., 21 mars 1737; MC/ET/XXIV/652
      inventaire; Cartaud, Silvain
  - Minutes. 1737, avril - juin, avril - juin 1737; MC/ET/XXIV/653
    - Dubreuil (François) marchand joaillier à Paris § abstention à la succession de .., 18 avril 1737; MC/ET/XXIV/653
      Dubreuil, François
    - Chevallier (Michel) maître serrurier rue Saint-Jacques de la Boucherie § Vente à .., 25 avril 1737; MC/ET/XXIV/653
    - Chevallier (Michel) maître serrurier rue Saint-Jacques de la Boucherie § obligation, 27 avril 1737; MC/ET/XXIV/653
      obligation; Chevallier, Michel
    - Buret (Etienne) maître menuisier rue des Moineaux § Notoriété aux dires de .., 7 mai 1737; MC/ET/XXIV/653
      Buret, Etienne
    - Gallopet (René) maître menuisier rue Saint Vincent § Notoriété aux décès de .., 7 mai 1737; MC/ET/XXIV/653
      Gallopet, René
    - Bonfillier (Eloi) maître doreur rue au Maire § Inventaire après décès de la femme de .., 31 mai 1737; MC/ET/XXIV/653
      inventaire; Bonfillier, Eloi
    - Bail concernant Pierre Charles Delespine, architecte juré expert, demeurant rue Levesque, et Jules Michel Hardouin, architecte et contrôleur de bâtiments du roi, demeurant au vieux Louvre., 5 juin 1737; MC/ET/XXIV/653
      bail; Evêque (rue de l'); Louvre (palais du); Delespine, Pierre Charles; Hardouin, Jules Michel (16..-1737); architecte; contrôleur général des bâtiments (Ancien Régime)
    - Prevost (Antoine) maître maçon à Presles § Nomination d'experts, 22 juin 1737; MC/ET/XXIV/653
      Prevost, Antoine
    - Delavoisiere (Nicolas Charles) maître et marchand tapissier; rue des Deux Boules § Inventaire après décès de la femme de .., 25 juin 1737; MC/ET/XXIV/653
      inventaire; Delavoisiere, Nicolas Charles
  - Minutes. 1737, juillet - septembre, juillet - septembre 1737; MC/ET/XXIV/654
    - Delafosse (Jean Martin), orfèvre, rue Greneta § Inventaire de la belle mère de .., 3 juillet 1737; MC/ET/XXIV/654
      inventaire après décès; Delafosse, Jean Martin
    - Crespy (Louis) maçon à L'Aiglantier prés Clermont en Picardie § bail de terres labourables, 9 juillet 1737; MC/ET/XXIV/654
      bail; Crespy, Louis
    - Vieillard (Nicolas) tourneur grande rue du fg. Saint-Jacques du Haut Pas § Compte et obligation, 31 juillet 1737; MC/ET/XXIV/654
      obligation; Vieillard, Nicolas
    - Boucher (Antoine Claude) maître brodeur, rue Saint Honoré § Mariage de la fille de .., 4 août 1737; MC/ET/XXIV/654
    - Garbet (Jacques) maître menuisier rue Greneta § transport, 5 août 1737; MC/ET/XXIV/654
      Garbet, Jacques
    - Legrand (Nicolas) menuisier à Beauvais § transport, 5 août 1737; MC/ET/XXIV/654
      Legrand, Nicolas
    - Procuration concernant Jules Michel Hardouin, architecte et contrôleur des bâtiments du roi, demeurant au Louvre., 13 août 1737; MC/ET/XXIV/654
      procuration; Louvre (palais du); Hardouin, Jules Michel (16..-1737); architecte; contrôleur général des bâtiments (Ancien Régime)
    - Martin (Jean), sieur de la Fosse, marchand orfèvre ou Mesnil Hubert en Normandie § Partage, 13 août 1737; MC/ET/XXIV/654
      partage; Martin, Jean; Mesnil, Hubert
    - Gaillard (Jean), maître peintre, rue du Marché Palu § Notoriété aux dires de .., 16 août 1737; MC/ET/XXIV/654
      notoriété; Gaillard, Jean
    - Inventaire après décès de Henriette Claude Donneau de Vizé, veuve de Jean Goujon, secrétaire des conseils d'Etats, demeurant rue Beautreillis, mentionnant une tapisserie Les Sept merveilles du Monde, estimée 5000 livres, et plusieurs tableaux à sujets, des dessus de porte et un grand Vandremeulle., 2 septembre 1737; MC/ET/XXIV/654
      tapisserie, tableaux dont un Van der Meullen
      inventaire après décès; Beautreillis (rue); Donneau de Vizé, Henriette Claude; Goujon, Jean
    - Lafosse (Jean Martin), orfèvre, rue D'Arnétal § Partage, 3 septembre 1737; MC/ET/XXIV/654
      partage; Lafosse, Jean Martin
    - Duquesnoy (Noël), marchand orfèvre, rue de la Fromagerie § Testament de .., 20 septembre 1737; MC/ET/XXIV/654
      testament; Duquesnoy, Noël
  - Minutes. 1737, octobre - décembre, octobre - décembre 1737; MC/ET/XXIV/655
    - Couvreur (Nicolas) maître potier d'étain rue de la Monnaie § Inventaire après décès de .., 4 octobre 1737; MC/ET/XXIV/655
      inventaire; Couvreur, Nicolas
    - Harlay (Claude) maître tapissier rue de Gesvres § Accord et délégation, 26 novembre 1737; MC/ET/XXIV/655
      accord; Harlay, Claude
    - Maingueneau (Louis), marchand orfèvre, rue de l'Arbre Sec § Conventions, 30 novembre 1737; MC/ET/XXIV/655
      convention; Maingueneau, Louis
    - Morel (Thomas) maître doreur sur métaux rue Transnonnain § Constitution, 1er décembre 1737; MC/ET/XXIV/655
    - Jouanet Merville (Barthelemi) maître doreur à Paris, rue Frepillon § quittance, 27 décembre 1737; MC/ET/XXIV/655
      quittance; Jouanet Merville, Barthélémi
    - Dailly (Jean) maître fondeur rue Guérin Boisseau § quittance, 27 décembre 1737; MC/ET/XXIV/655
      quittance; Dailly, Jean
    - Trallet (Pierre) maître fondeur à Paris § Quittance de la veuve de -, 27 décembre 1737; MC/ET/XXIV/655
      quittance; Trallet, Pierre
  - Minutes. 1738, janvier - mars, janvier - mars 1738; MC/ET/XXIV/656
    - Didier (Pierre Charles) architecte rue Montmartre § Notoriété aux décès de .., 23 janvier 1738; MC/ET/XXIV/656
      Didier, Pierre Charles
    - Bouchon (Florentin) maître éventailliste rue Greneta § Mariage de .., 26 janvier 1738; MC/ET/XXIV/656
      contrat de mariage; Bouchon, Florentin
    - Bouchon (Marin Louis) maître éventailliste rue Saint Denis § Mariage du fils de .., 26 janvier 1738; MC/ET/XXIV/656
      contrat de mariage; Bouchon, Marin Louis
    - Morize (François) maître serrurier rue des Poulies § transport de rente, 29 janvier 1738; MC/ET/XXIV/656
      transport de droits; Morize, François
    - Vandandris (Jean Léonard), maître peintre, rue Saint Antoine § Inventaire après décès de la femme de .. sans sujets (signé: Vandadris) 21 petits tableaux et estampes-XII livres, 8 février 1738; MC/ET/XXIV/656
      inventaire; Vandandris, Jean Leonard
    - Delapierre (Michel), marchand orfèvre joaillier, quai des Orfèvres, Cité § Vente de marchandises, 20 février 1738; MC/ET/XXIV/656
      acte de vente; Delapierre, Michel
    - Tapissier (apprentissage) § Contrat pour 6 ans entre Jean Prosper Gouyen, chevalier, seigneur de Gasville et entres lieux, et François Doyen, maître et marchand tapissier, au profit de Ponce Gentilhomme, âgé de 17 ans, serviteur de la feu mère de gay, Logé, nourri, blanchi. Moyennant 500 livres., 2 mars 1738; MC/ET/XXIV/656
    - Doyen (François) maître et marchand tapissier rue Quinquempoix § apprentissage, 2 mars 1738; MC/ET/XXIV/656
      contrat d'apprentissage; Doyen, François
    - Fleury (Antoine) menuisier rue Bordette, au collège de Boncourt § Titre nouvel, 10 mars 1738; MC/ET/XXIV/656
      titre nouvel; Fleury, Antoine
    - Liez Joseph, maître menuisier, rue de Verneuil § Titre nouvel, 10 mars 1738; MC/ET/XXIV/656
      titre nouvel; Liez, Joseph
    - Bonfillion (Eloi) maître doreur rue au Maire § Compte et partage, 16 mars 1738; MC/ET/XXIV/656
      partage; Bonfillion, Eloi
    - Boudin (Louis) maître doreur rue Guérin Boisseau § Compte et partage, 16 mars 1738; MC/ET/XXIV/656
      partage; Boudin, Louis
    - Morel (Thomas) maître doreur rue Transnonnain § Compte et partage, 16 mars 1738; MC/ET/XXIV/656
      partage; Morel, Thomas
  - Minutes. 1738, avril - juin, avril - juin 1738; MC/ET/XXIV/657
    - Gaudié (Pierre), maître peintre, rue de l'Arbre Sec § Notoriété aux dires de .., 17 octobre 1736; MC/ET/XXIV/657
      notoriété; Gaudié, Pierre
    - Bardou (Gabriel) menuisier des bâtiments du roi à Versailles § Mariage du beau fils de .., 1er avril 1738; MC/ET/XXIV/657
      contrat de mariage; Bardou, Gabriel
    - Murelle (Pierre), menuisier à Corbeil § Mariage de la fille du feu .., 1er avril 1738; MC/ET/XXIV/657
      contrat de mariage; Murelle, Pierre
    - Roux (Jean) dessinateur des pages du duc d'Orléans à Belleville § délégation, 21 avril 1738; MC/ET/XXIV/657
      Roux, Jean
    - Lempereur (Jean Denis) marchand joaillier rue Neuve du Palais § transport, 2 mai 1738; MC/ET/XXIV/657
      Lempereur, Jean Denis
    - Chevallier (Michel) maître serrurier rue Saint Jacques de la Boucherie § Vente, 12 mai 1738; MC/ET/XXIV/657
    - horloger (alloué) § Contrat pour 2 ans entre Anne Roger, veuve de Louis Fourrier, menuisier, et Louis Jouard, maître horloger, au profit de Louis Fourrier, fils de Louis. Logé, nourri, blanchi. S.d.d. (dans la marge: L. Fourrier a fait déjà son apprentissage), 14 mai 1738; MC/ET/XXIV/657
    - Fourrier (Louis) menuisier rue Saint Antoine § alloué, 14 mai 1738; MC/ET/XXIV/657
      Fourrier, Louis
    - Jouard (Louis) maître horloger rue de la Monnaie § alloué, 14 mai 1738; MC/ET/XXIV/657
      Jouard, Louis
    - Bail par la veuve de Jules Michel Hardouin, architecte du roi et contrôleur de ses bâtiments, demeurant dans la cour du Louvre., 2 juin 1738; MC/ET/XXIV/657
      bail; Louvre (palais du); Hardouin, Jules Michel (16..-1737); architecte; contrôleur général des bâtiments (Ancien Régime)
    - Fillerin (Jean Baptiste) maître menuisier rue de la Madeleine § bail à .., 2 juin 1738; MC/ET/XXIV/657
      bail; Fillerin, Jean Baptiste
    - Maingueneau (Jean Louis) marchand d'orfèvre rue de l'Arbre Sec § Inventaire après décès de .., 6 juin 1738; MC/ET/XXIV/657
      inventaire; Maingueneau, Jean Louis
    - Lefèvre (Mathurin) graveur rue de l'Arbre Sec § Inventaire, 17 juin 1738; MC/ET/XXIV/657
      inventaire; Lefèvre, Mathurin
    - Durand (Antoine Sébastien), orfèvres, quai des Marfondus § Transport de sans bail, 25 juin 1738; MC/ET/XXIV/657
      bail; Durand, Antoine Sébastien
    - Yon (Jean Baptiste Vincent) marchand orfèvre rue de l'Arbre Sec § procuration déposée, 27 juin 1738; MC/ET/XXIV/657
  - Minutes. 1738, juillet - septembre, juillet - septembre 1738; MC/ET/XXIV/658
    - Dépôt de pièces par la veuve de Jean-Baptiste Loir, architecte juré expert, demeurant rue Neuve-Saint-Médéric., 6 juillet 1738; MC/ET/XXIV/658
      dépôt de pièces; Neuve-Saint-Merri (rue); Loir, Bernard Jean-Baptiste (?); architecte
    - Yon (Jean Baptiste Vincent) marchand orfèvre rue de l'Arbre Sec § Notoriété aux dires de .., 14 juillet 1738; MC/ET/XXIV/658
    - Poidevin (Julien) maître et marchand tapissier rue des Prêtres § Quittance, 3 septembre 1738; MC/ET/XXIV/658
      quittance; Poidevin, Julien
    - Yon (Jean Baptiste Vincent) marchand orfèvre rue de l'Arbre Sec § procuration à .., 12 septembre 1738; MC/ET/XXIV/658
  - Minutes. 1738, octobre - décembre, octobre - décembre 1738; MC/ET/XXIV/659
    - Partage concernant Jean Sylvain Cartaud, architecte de feu le duc de Berry, demeurant quai de la Mégisserie, et René Frémin, écuyer secrétaire du roi, sculpteur, demeurant aux galeries du Louvre., 12 octobre 1738; MC/ET/XXIV/659
      partage; Orties-du-Louvre (rue des); Mégisserie (quai de la); Cartaud, Jean Sylvain (1675-1758); Frémin, René; architecte; sculpteur
    - Poidevin (Julien) marchand tapissier rue des Prêtres § bail des meubles par .., 27 octobre 1738; MC/ET/XXIV/659
      bail; Poidevin, Julien
    - Piraube (Jean Louis), orfèvre, au Pont de Change § Mariage de .., 11 novembre 1738; MC/ET/XXIV/659
      contrat de mariage; Piraube, Jean Louis
    - Notoriété aux dires de Henri Simon Dufour, architecte et entrepreneur de bâtiments, demeurant rue des Deux-Ecus-du-Roi, des véritables prénoms de la veuve de Sylvain Cartaud, entrepreneur des bâtiments du roi., 13 novembre 1738; MC/ET/XXIV/659
      notoriété; Deux-Ecus (rue des); Cartaud, Sylvain; Dufour, Henri Simon; architecte; chef d'entreprise
    - Notoriété aux dires de Pierre Charles Delespine, architecte juré expert, demeurant rue Levesque, des prénoms de Anne Françoise Delespine, veuve de Jules Michel Hardouin, architecte du roi, avec un extrait baptistaire de la fille de Pierre Nicolas Delespine, architecte, 21 novembre 1738; MC/ET/XXIV/659
      notoriété; Evêque (rue de l'); Delespine, Anne Françoise; Delespine, Pierre Charles; Delespine, Pierre Nicolas (1650-1709?); Hardouin, Jules Michel (16..-1737); architecte; architecte; architecte
    - Thierry (Jacques Etienne), marchand orfèvre joaillier, rue Saint-Eustache § Notoriété aux dires de .., 5 décembre 1738; MC/ET/XXIV/659
      notoriété; Thierry, Jacques Etienne
    - Laplace (Etienne) maître potier d'étain; rue Saint Honoré § Inventaire après décès de .., 5 décembre 1738; MC/ET/XXIV/659
      inventaire; Laplace, Etienne
    - Picart (Jean Nicolas), marchand orfèvre joaillier, rue Saint-Louis en l'Ile § Notoriété aux dires de .., 5 décembre 1738; MC/ET/XXIV/659
    - Mareschal (Louis), maître menuisier, rue Meslay § Transaction, 6 décembre 1738; MC/ET/XXIV/659
      accord; Mareschal, Louis
  - Minutes. 1739, janvier - mars, janvier - mars 1739; MC/ET/XXIV/660